臺灣桃園地方法院刑事裁定
110年度桃聲簡再字第3號
再審聲請人
即  被  告  謝志明



                    （另案於法務部○○○○○○○○○○                       ○執行中）
列聲請人即被告因恐嚇危害安全案件，聲請再審，本院裁定如下
：
    主  文
再審之聲請駁回。
    理  由
一、聲請再審，由判決之原審法院管轄，刑事訴訟法第426條第1
    項定有明文。本件再審聲請人提出聲請本件聲請再審狀，原
    案號載為（民國）109年度簡上字第78號，書狀內又載及104
    年桃院簡上字第78號，並向臺灣高等法院提出本件書狀。經
    臺灣高等法院以旨揭書狀所載案件，非該院之案件，轉由本
    院辦理。嗣臺灣高等法院再轉來再審聲請人又提出之書狀，
    所載案號為104年度簡上字第78號。惟依臺灣高等法院被告
    前案紀錄表所載，再審聲請人於103年間，因恐嚇案件，經
    本院103年度桃簡字第217號刑事簡易判決判處有期徒刑4月
    ，該案經再審聲請人提起上訴後，分為本院104年度簡上字
    第78號，嗣再審聲請人於104年3月27日準備程序期日撤回上
    訴而確定。則本件之確定判決，為本院103年度桃簡字第217
    號刑事簡易判決。本件聲請再審，應係對本院103年度桃簡
    字第217號確定刑事簡易判決為之，由本院管轄，合先說明
    。
二、聲請意旨略以：在99年桃園訴字第886號，證人任羿霆做偽
    證、誣告，在桃簡移調和解（新臺幣-下同）20萬元，說他
    媽媽任陳靜教他這樣講，我寫狀紙控告任陳靜損害名譽、誣
    告，上訴到臺灣高等法院民事庭，任陳靜說他老了願意替任
    羿霆償還20萬元，任陳靜如果沒有說要還我，我是不會撤銷
    的，庭上有錄音，還有邱榆庭可作證。但事後任陳靜沒有還
    錢還告我。調解時開庭有錄音，任陳靜說她70幾歲不堪開庭
    ，走路不方便，願意替任羿霆還錢20萬元，條件是要我封鎖
    註記任羿霆在當鋪及錢莊無法再借款，我交代當鋪李政宏註
    記，把註記單拿給任陳靜，任陳靜卻不還我錢。我訴求是希
    望任陳靜遵守當時承諾替其子任羿霆還和解金20萬元，因小
    女兒小六生，下課途中遭惡狼強暴造成心靈傷害。書信兩張
    任陳靜只影印1張，卻到八德派出所告我恐嚇。我從頭到尾
    沒有恐嚇任陳靜的意思與想法，是警方為業績誣告我云云。
三、聲請再審，應以再審書狀敘述理由，附具原判決之繕本及證
    據，提出於管轄法院為之。但經釋明無法提出原判決之繕本
    ，而有正當理由者，亦得同時請求法院調取之；法院認為聲
    請再審之程序違背規定者，應以裁定駁回之。但其不合法律
    上之程式可以補正者，應定期間先命補正，刑事訴訟法第42
    9條、第433條分別定有明文。所謂敘述理由，係指具體表明
    符合法定再審事由之原因事實而言；所稱證據，則指足以證
    明再審事由存在之證據。倘僅泛言聲請再審，而未敘明具體
    情形，或所述具體情形，顯與法定再審事由不相適合，或未
    提出足以證明再審事由存在之證據，均應認聲請再審之程序
    違背規定（最高法院102年度臺抗字第615號、108年度臺抗
    字第555 號裁定意旨參照）。查再審聲請人即被告，對於本
    院上開確定刑事簡易判決聲請再審，惟未附具原判決繕本，
    亦未釋明有何無法提出原判決繕本之正當理由，且未提出足
    以證明再審事由存在之證據。本院於110年12月2日裁定命其
    應於裁定送達後10日內補正原判決之繕本或釋明無法提出之
    正當理由，並補正聲請再審之證據。該裁定於110年12月24
    日送達於再審聲請人，此有本院送達證書1份在卷可稽。聲
    請人雖曾於111年1月4日向臺灣高等法院提出信函1 份，經
    臺灣高等法院將該信函轉至本院，惟再審聲請人並未補正原
    判決繕本與再審證據，亦未釋明有何無法提出原判決繕本之
    正當理由。又本院103年度桃簡字第217號確定刑事簡易判決
    ，係認再審聲請人即被告『基於恐嚇危害安全之犯意，於102
    年8月20日在址設桃園縣○○市○○街000 號法務部○○○○○○○內，
    以書信書寫「妳現在大概不會替妳小兒子償還那20萬元吧？
    任羿霆所欠的20萬，妳大概置之不理了，我會請友人拿著法
    院判償賠單據去楊梅找任以仁，去他診所再拜訪一次之前妳
    們也不理任羿霆，但是我這次在獄中積欠醫藥費近10萬元，
    妳家任羿霆從101年4月20日就說請任女士妳代替償還，任羿
    霆所居住的住家房租，20萬元還我是小事，如果逼不得已，
    我會交代業務再用某些動作讓妳想起5年前，任以仁診所的
    事，請妳收信後每個月寄壹萬元匯票給我，直到20萬元還完
    為止～你不還，我叫人找警察整天去妳大兒子那裡，要錢！
    祝平安日盛當鋪。附、任羿霆債權執行書乙份，希望任女士
    代為還款～拜託」等語，並將該書信寄至任陳靜位於桃園縣
    八德市（詳卷）家中，而以加害生命、身體、自由、財產之
    事恫嚇任陳靜，嗣任陳靜於同年月26日在桃園縣八德市家中
    拆閱，因而心生畏懼，致生危害於安全。據任陳靜報警處理
    』。並以『任羿霆為告訴人（指任陳靜）之子，為告訴人所自
    承 ，而任羿霆對被告有20萬元之損害賠償債務乙節，此有
    本院101年度桃簡移調字第46號調解筆錄在卷可稽；又任羿
    霆自100年5月15日起因另案在監執行中，有臺灣高等法院在
    監在押全國紀錄表在卷可參，可知任羿霆顯難自行依前開調
    解筆錄內容履行其債務；並參以告訴人於警詢時稱: 因任羿
    霆欠被告20萬元，被告因要不到錢而轉向伊及伊之大兒子要
    等語( 見偵卷第16、17頁) ，既任羿霆無法自行還款，又其
    家人亦未替其還款，堪認被告對任羿霆之前開債權應尚未獲
    得清償。而觀諸前開信件內容可知，被告係因其對任羿霆之
    前開債權未獲清償，而請求任羿霆之母親即告訴人代為清償
    ，難認被告有「不法所有意圖」』等情，而將檢察官聲請簡
    易判決處刑意旨所認再審聲請人即被告犯刑法第346條第3 
    項、第1項恐嚇取財未遂罪之起訴法條，變更為刑法第305條
    之恐嚇危害安全罪。再審聲請人聲請意旨所指其上開書信係
    對被害人任陳靜索討上開20萬元損害賠償，確有該20萬元損
    害賠償債務存在云云，縱認屬實，本與原確定判決所認再審
    聲請人並無不法所有意圖之旨相符，而不足以動搖原確定判
    決所認定之恐嚇危害安全之事實。綜上所述，本件再審之聲
    請即屬違背法律上之程式，經本院裁定命補正，逾期已久，
    迄未補正，應予駁回其聲請。又本件再審之聲請，既屬程序
    上不合法，應予駁回，自無通知聲請人到場，並聽取檢察官
    意見之必要，附此敘明。
四、依刑事訴訟法第433條前段，裁定如主文。
中　　華　　民　　國　 111　　年　　2 　　月　　25　　日
                       臺灣桃園地方法院刑事第3庭
　　　　　　　　               法  官  謝順輝
　　　　　　　　　
以上正本證明與原本無異。
如不服本裁定，應於裁定送達後5日內向本院提出抗告狀，抗告
於本院合議庭。
                                書記官　陳淑瓊

中　　華　　民　　國　 111　　年　　2 　　月　　25　　日